臺灣高等法院臺中分院刑事裁定　
111年度聲字第2143號
聲  請  人  臺灣高等檢察署臺中檢察分署檢察官     
受  刑  人  劉修宏



上列聲請人因受刑人數罪併罰有二裁判以上，聲請定其應執行之
刑（聲請案號：111年度執聲字第909號），本院裁定如下：
    主  文
劉修宏因犯如附表所示各罪所處之刑，應執行有期徒刑伍年玖月
。
    理  由
一、聲請意旨略以：受刑人劉修宏（下稱受刑人）因違反毒品危
    害防制條例數罪，先後經判決確定如附表；數罪中雖有刑法
    第50條第1項但書所列情形，惟受刑人已請求檢察官聲請定
    應執行刑，有臺灣臺中地方檢察署刑法第50條第1項但書案
    件是否請求定應執行刑調查表1份在卷足稽，應依刑法第50
    條第2項、第53條、第51條第5款規定，定其應執行之刑，於
    是依刑事訴訟法第477條第1項規定聲請裁定等語。
二、本案受刑人所犯如附表所示之各罪，經法院分別判處如附表
    所示之刑，均經確定在案，有如附表所示之刑事判決及臺灣
    高等法院被告前案紀錄表各1份在卷可稽。其中如附表編號1
    所示之部分，為得易科罰金、得易服社會勞動之罪，而如附
    表編號2至5所示之部分，均為不得易科罰金、不得易服社會
    勞動之罪，而屬刑法第50條第1項但書之情形。而檢察官依
    受刑人之聲請定其應執行之刑，有臺灣臺中地方檢察署刑法
    第50條第1項但書案件是否請求定應執行刑調查表1份在卷足
    憑，本院審核後，認檢察官之聲請為正當，應定其應執行之
    刑。
三、數罪併罰，有二裁判以上者，依第51條之規定，定其應執行
    之刑；又數罪併罰，分別宣告其罪之刑，如宣告多數有期徒
    刑者，於各刑中之最長期以上，各刑合併之刑期以下，定其
    刑期，但不得逾30年；刑法第53條、刑法第51條第5款分別
    定有明文。又法律上屬於自由裁量之事項，並非概無法律性
    之拘束。自由裁量係於法律一定之外部性界限內（以定執行
    刑言，即不得違反刑法第51條之規定），使法官具體選擇以
    為適當之處理；因此在裁量時，必須符合所適用之法規之目
    的。更進一步言，須受法律秩序之理念所指導，此亦即所謂
    之自由裁量之內部性界限。關於定應執行之刑，既屬自由裁
    量之範圍，其應受此項內部性界限之拘束，要屬當然（最高
    法院80年台非字第473號判例意旨參照）。而受刑人所犯如
    附表所示之各罪，其中如附表編號2至5所示之部分，業經臺
    灣臺中地方法院以110年度訴字第1110號刑事判決定應執行
    有期徒刑5年6月，經提起上訴後，由本院以111年度上訴字
    第198號刑事判決上訴駁回，再經提起上訴後，由最高法院
    以111年度台上字第3741號刑事判決上訴駁回確定等情，有
    上開刑事判決及臺灣高等法院被告前案紀錄表各1份存卷可
    佐；上開刑事判決所定應執行之刑，雖將因本院所為之本案
    定應執行刑裁定而當然失效，惟揆諸前揭說明，經本院審核
    相關案卷、考量自由裁量之範圍應受內部性界限之拘束（即
    法律秩序之理念及法律目的之內部性界限）及不利益變更禁
    止原則，避免本案定應執行刑後反較定應執行刑之前更不利
    於受刑人。又定應執行刑，不僅攸關國家刑罰權之行使，於
    受刑人之權益亦有重大影響，除顯無必要或有急迫情形外，
    法院於裁定前，允宜予受刑人以言詞、書面或其他適當方式
    陳述意見之機會，程序保障更加周全。本院因而於民國111
    年10月31日訊問受刑人之意見，受刑人表示沒有意見等語（
    見本院卷第87至88頁），並審酌受刑人所犯如附表編號1所
    示之部分，係犯駕駛動力交通工具而吐氣所含酒精濃度達每
    公升0.25毫克以上罪，如附表編號2至4所示之部分，均係犯
    共同販賣第三級毒品罪，如附表編號5所示之部分，係犯共
    同販賣第三級毒品而混合二種以上之毒品等犯罪態樣、犯罪
    時間間隔、侵犯法益，各罪依其犯罪情節所量定之刑，及比
    例原則、罪刑相當原則等自由裁量權限等情，而為整體評價
    後，合併定其應執行之刑如主文所示。另受刑人所犯如附表
    編號1所示之罪，雖已執行完畢，然仍應先定其應執行刑
　　，再於執行時扣除已執行之部分，不致影響受刑人權益，併
    此敘明。
據上論斷，依刑事訴訟法第477條第1項，刑法第50條第2項、第
53條、第51條第5款，裁定如主文。
中　　華　　民　　國　　111 　年　　11　　月　　8 　　日
           刑事第十一庭    審判長法　官   張  意  聰
                                 法　官   林  清  鈞
                                 法　官   周  瑞  芬
以上正本證明與原本無異。
如不服本裁定，應於收受送達後5日內向本院提出抗告書狀（須
附繕本）。因疫情而遲誤不變期間，得向法院聲請回復原狀。

　　　　　　　　　　　　　　　　 書記官   涂  村  宇
　　　　　　　　　　　　　　　　 
中　　華　　民　　國　　111 　年　　11　　月　　8 　　日
附表：受刑人劉修宏定應執行之刑案件一覽表
編           號           1         2 罪           名  駕駛動力交通工具而吐氣所含酒精濃度達每公升零點25毫克以上 共同販賣第三級毒品 宣    告     刑  有期徒刑4月 有期徒刑3年11月 犯  罪  日   期  109年12月24日 109年10月28日 偵查(自訴)機關年  度  案   號  臺灣臺中地方檢察署 110年度速偵字第30號 臺灣臺中地方檢察署 110年度偵字第13188、14037、17499、21520號 最後事實審 法        院 臺灣臺中地方法院 臺灣高等法院臺中分院  案        號 110年度中交簡字第87號 111年度上訴字第198號  判 決  日 期 110年1月20日 111年4月28日 確定判決 法        院 臺灣臺中地方法院 臺灣高等法院臺中分院  案        號 110年度中交簡字第87號 111年度上訴字第198號（經最高法院111年度台上字第3741號判決不合法駁回上訴確定）  判        決 確 定  日 期 110年3月9日 111年8月24日  是否為得易科罰金、得易服社會勞動之案件  得易科罰金  得易服社會勞動  不得易科罰金  不得易服社會勞動  備           註  臺灣臺中地方檢察署 110年度執字第3844號（已執畢） 臺灣臺中地方檢察署 111年度執字第10925號    編號2至5號，業經臺灣臺中地方法院以110年度訴字第1110號刑事判決定應執行有期徒刑5年6月，經提起上訴後 ，由本院以111年度上訴字第198號刑事判決上訴駁回，再經提起上訴後，由最高法院以111年度台上字第3741號刑事判決上訴駁回確定 。 

編           號           3          4 罪           名  共同販賣第三級毒品 共同販賣第三級毒品 宣    告     刑  有期徒刑4年 有期徒刑3年10月 （共2罪） 犯  罪  日   期  109年12月21日 ①109年11月11日 ②109年12月17日 偵查(自訴)機關年  度  案   號  臺灣臺中地方檢察署 110年度偵字第13188、14037、17499、21520號 臺灣臺中地方檢察署 110年度偵字第13188、14037、17499、21520號 最後事實審 法        院 臺灣高等法院臺中分院 臺灣高等法院臺中分院  案        號 111年度上訴字第198號 111年度上訴字第198號  判 決  日 期 111年4月28日 111年4月28日 確定判決 法        院 臺灣高等法院臺中分院 臺灣高等法院臺中分院  案        號 111年度上訴字第198號（經最高法院111年度台上字第3741號判決不合法駁回上訴確定） 111年度上訴字第198號（經最高法院111年度台上字第3741號判決不合法駁回上訴確定）  判        決 確 定  日 期 111年8月24日 111年8月24日  是否為得易科罰金、得易服社會勞動之案件  不得易科罰金  不得易服社會勞動  不得易科罰金  不得易服社會勞動  備           註  臺灣臺中地方檢察署111年度執字第10925號    編號2至5號，業經臺灣臺中地方法院以110年度訴字第1110號刑事判決定應執行有期徒刑5年6月，經提起上訴後，由本院以111年度上訴字第198號刑事判決上訴駁回，再經提起上訴後，由最高法院以111年度台上字第3741號刑事判決上訴駁回確定。  

編           號           5     （以下空白） 罪           名  共同販賣第三級毒品而混合二種以上之毒品  宣    告     刑  有期徒刑3年9月  犯  罪  日   期  109年12月16日  偵查(自訴)機關年  度  案   號  臺灣臺中地方檢察署 110年度偵字第13188、14037、17499、21520號  最後事實審 法        院 臺灣高等法院臺中分院   案        號 111年度上訴字第198號   判 決  日 期 111年4月28日  確定判決 法        院 臺灣高等法院臺中分院   案        號 111年度上訴字第198號（經最高法院111年度台上字第3741號判決不合法駁回上訴確定）   判        決 確 定  日 期 111年8月24日  是否為得易科罰金、得易服社會勞動之案件  不得易科罰金  不得易服社會勞動   備           註  臺灣臺中地方檢察署 111年度執字第10925號    編號2至5號，業經臺灣臺中地方法院以110年度訴字第1110號刑事判決定應執行有期徒刑5年6月，經提起上訴後 ，由本院以111年度上訴字第198號刑事判決上訴駁回，再經提起上訴後，由最高法院以111年度台上字第3741號刑事判決上訴駁回確定。